臺灣板橋地方法院刑事判決　　　　　　　　　　　　九十一年度易字第一五三四號
　　公　訴　人　臺灣板橋地方法院檢察署檢察官
　　被　　　告　甲○○
右列被告因家庭暴力之傷害案件，經檢察官提起公訴（九十一年度偵字第六七二○號
），本院判決如左：
    主      文
甲○○傷害人之身體，處罰金壹仟元，如易服勞役以參佰元折算壹日。
    事      實
一、甲○○與乙○○原係同居男女朋友，為家庭暴力防治法第三條第二款所定之家庭
    成員關係，於民國九十一年二月十一日晚上八時三十分許，在臺北縣三峽鎮○○
    路二三三巷十六弄號乙○○住處附近之停車場，雙方因故發生爭執，甲○○竟基
    於傷害人之犯意，徒手毆打乙○○，致乙○○因而受有左臉頰挫傷及右手無名指
    、小指瘀紫等之傷害。
二、案經被害人乙○○訴由臺北縣警察局三峽分局報請臺灣板橋地方法院檢察署檢察
    官偵查起訴。
    理     由
一、訊之被告甲○○固供承於前開時地有因故與告訴人乙○○發生爭執之事實，惟矢
    口否認有何傷害之犯行，辯稱：告訴人當時係先出手對其毆打，其乃揮打告訴人
    一下，其本身亦有受傷，僅未前往驗傷云云。經查，右揭事實，業據告訴人乙○
    ○於警訊及偵查中均指述甚詳，復有元復醫院九十一年二月十一日所開具之診斷
    證明書一件附於偵查卷足憑。而查，被告於警訊及偵審中既均自承其確與告訴人
    因故發生爭執，其並有揮打告訴人之情等語（見偵查卷第四、二二頁背面，本院
    九十一年六月十二日審判筆錄），則觀諸診斷證明書上載告訴人所受之「左臉頰
    挫傷及右手無名指、小指瘀紫」等傷，該等受傷之部位分散臉部、手部各處，被
    告應非僅因遭告訴人毆打阻擋即造成告訴人受有該等傷害，是另參以被告與告訴
    人因故發生糾紛一言不合互生爭執，被告遂基於傷害故意，出手毆打告訴人成傷
    ，此與常情不相悖違，應認告訴人之指述堪以採信。至被告縱亦遭告訴人毆打成
    傷，惟此係告訴人是否涉犯傷害罪之問題，仍無礙其傷害犯行之成立，被告前開
    所辯，顯係事後圖卸之詞，尚不足採。從而，本件事證已臻明確，被告之犯行堪
    以認定，應依法論科。
二、被告所為，核係犯刑法第二百七十七條第一項之普通傷害罪。爰審酌被告之素行
    尚佳，然其因故與告訴人發生爭執竟罹本件犯行，現則尚未與告訴人和解賠償損
    害，暨其犯罪之目的、手段、所生危害尚屬輕微及犯罪後態度等一切情狀，量處
    如主文所示之刑，並諭知易服勞役之折算標準，以示懲儆。
據上論斷，應依刑事訴訟法第二百九十九條第一項前段，刑法第二百七十七條第一項
、第四十二條第二項，罰金罰鍰提高標準條例第一條前段、第二條，判決如主文。
本案經檢察官簡美慧到庭執行職務。
中      華      民       國九十一   年      六    月    二十五     日
                                臺灣板橋地方法院刑事第一庭
                                      法  官  邱 靜 琪
右正本證明與原本無異。
如不服本判決，應於判決送達後十日內向本院提出上訴狀 (應附繕本) ，上訴於臺灣
高等法院。
                                      書記官  黃 頌 棻
中      華      民       國     九十一   年      六    月    二十七     日
附錄本案論罪科刑法條全文：
刑法第二百七十七條第一項
傷害人之身體或健康者，處三年以下有期徒刑、拘役或一千元以下罰金。
犯前項之罪因而致人於死者，處無期徒刑或七年以上有期徒刑，致重傷者，處三年以
上十年以下有期徒刑。
